臺灣臺中地方法院刑事判決　　　　　　　96年度易字第3702號
公　訴　人　臺灣臺中地方法院檢察署檢察官
被　　　告　甲○○
　　　　　　乙○○
　　　　　　　　　　（現另案於臺灣臺中看守所羈押中）
上列被告因竊盜案件，經檢察官提起公訴（九十六年度偵字第六
六七三號），本院判決如下：
    主    文
甲○○、乙○○共同竊盜，均累犯，各處有期徒刑肆月，如易科
罰金，以新台幣壹仟元折算壹日；各減為有期徒刑貳月，如易科
罰金，以新台幣壹仟元折算壹日。
    犯罪事實
一、甲○○前因竊盜案件，經本院以九十二年度易字第二九一八
    號判處有期徒刑六月確定；又因違反槍砲彈藥刀械管制條例
    案件，經本院以九十三年度中簡字第二四一九號判處有期徒
    刑六月確定；復因施用毒品案件，經本院以九十三年度訴字
    第二六０四號分別判處有期徒刑八月及三月確定。後三罪嗣
    經法院裁定應執行有期徒刑一年二月確定，再與前揭竊盜案
    件所處有期徒刑六月之刑期接續執行，其入監執行後，於民
    國九十四年十一月二十五日因假釋付保護管束出監，甫在九
    十五年四月十一日因假釋期滿未經撤銷，以已執行完畢論（
    起訴書關於甲○○前科之記載有誤）；乙○○前因偽造文書
    、詐欺及背信等案件，經臺灣彰化地方法院以九十年度易字
    第一九三號分別判處有期徒刑三月、五月及四月，並定應執
    行刑為有期徒刑十月確定；後再因施用毒品案件，由臺灣彰
    化地方法院以九十三年度訴字第四三三號判決判處有期徒刑
    一年確定，並與上開應執行刑接續執行，其於九十五年一月
    二日因縮短刑期假釋出監付保護管束，甫在九十五年四月五
    日假釋付保護管束期滿未經撤銷，視為執行完畢；詎二人均
    不知警省悔悟，猶共同基於意圖為自己不法所有之犯意聯絡
    ，於九十五年十二月二十四日十七時四十分許，偕同駕駛自
    用小貨車至臺中縣太平市○○路○段一八四號前，趁無人看
    守注意之際，徒手竊取丁○○所有之不銹鋼製麵攤櫃一台，
    得手後即將該麵攤櫃運往臺中縣太平市○○路二一號售予不
    知情之資源回收業者楊清顯，得款新台幣二千四百元，朋分
    花用殆盡。嗣因資源回收業者楊清顯發覺有疑，乃主動提出
    公司監視錄影帶供員警調閱，始由警進而查悉上情。
二、案經臺中縣警察局霧峰分局報請臺灣臺中地方法院檢察署檢
    察官偵查起訴。
    理    由
一、訊據被告甲○○、乙○○均於本院訊問時坦承上開犯罪事實
    不諱，渠等之供述彼此互核相符，且與證人楊清顯及被害人
    丁○○先後於警詢、偵查中證述收購被告二人所出售之麵攤
    櫃與指證麵攤櫃遭竊取之被害情節亦無齟齬（見警卷第二頁
    至第六頁，偵字卷第九頁至第一０頁），另本件復有自證人
    楊清顯所提供監視錄影帶之翻拍照片四張在卷可資憑佐（見
    警卷第七頁至第八頁），足見被告甲○○、乙○○所為上開
    自白確與客觀事實相符，堪予採信。是本件事證業臻明確，
    被告二人之竊盜犯行均堪以認定。
二、核被告甲○○、乙○○所為，均係犯刑法第三百二十條第一
    項之普通竊盜罪。被告二人就前揭竊盜犯行，俱有犯意聯絡
    及行為分擔，渠等既共同實行犯罪之行為，咸屬共同正犯。
    另被告甲○○、乙○○皆有前揭犯罪事實欄所載之經有期徒
    刑宣告及執行完畢之情形，此有臺灣高等法院被告前案紀錄
    表在卷可查，渠二人均於五年以內故意再犯本件有期徒刑以
    上之罪，俱為累犯，咸應依刑法第四十七條第一項之規定各
    予以加重其刑。爰審酌被告甲○○、乙○○之智識程度，其
    二人不思端正品行，奮發向上，竟囿於貪念而夥同竊取財物
    ，侵害他人之財產權益；且被告二人均體無殘缺，竟不思循
    正當管道賺取錢財謀生，反起意行竊，亦缺乏對他人財產權
    應予尊重之觀念；惟衡酌渠等於犯後皆坦承犯行，犯罪後態
    度尚稱良好，暨檢察官於起訴書中具體求刑之刑度範圍等一
    切情狀，分別量處如主文所示之刑，並均諭知易科罰金之折
    算標準。另按九十六年罪犯減刑條例業於九十六年七月四日
    公布，並自同年月十六日施行，該條例第二條明文規定：「
    犯罪在中華民國九十六年四月二十四日以前者，除本條例另
    有規定外，依下列規定減刑：三、有期徒刑、拘役或罰金，
    減其刑期或金額二分之一」；本件被告甲○○、乙○○所為
    上揭竊盜犯行之犯罪時間係在九十六年四月二十四日以前，
    且非屬上揭減刑條例第三條規定不予減刑之情形，故依上開
    規定，本件應分別寬減渠等所受有期徒刑宣告之二分之一，
    且同諭知易科罰金之折算標準。至公訴意旨雖另請求依竊盜
    犯、贓物犯保安處分條例第三條第一項第一款規定，宣告被
    告甲○○、乙○○於刑之執行前，令入勞動場所強制工作；
    惟本院審酌被告二人於本件犯罪之情節（包含竊取之次數僅
    有一次、使用之手段尚稱平和與竊取所得財物之價值尚非至
    鉅）、犯後終能坦承犯行之犯罪後態度及被告甲○○、乙○
    ○前因竊盜罪經法院判決確定與執行之情形，認被告二人均
    尚難謂係屬有犯罪之習慣或以犯竊盜罪為業之人，且對被告
    甲○○、乙○○分別處以如主文所示之刑，應已足收懲儆之
    效，是本件尚無宣告於刑之執行前，令被告二人入勞動場所
    強制工作之必要，併予敘明。
據上論斷，應依刑事訴訟法第二百九十九條第一項前段，刑法第
二十八條、第三百二十條第一項、第四十七條第一項，刑法施行
法第一條之一第一項、第二項前段，中華民國九十六年罪犯減刑
條例第二條第一項第三款、第七條、第九條，判決如主文。
本案經檢察官丙○○到庭執行職務。
中　　華　　民　　國　　96　　年　　8 　　月　　16　　日
                  刑事第一庭  法  官  陳思成
上正本證明與原本無異。
如不服本判決，應於送達後十日內向本院提出上訴狀（須附繕本
），上訴於臺灣高等法院臺中分院。
                              書記官  張宏清
中　　華　　民　　國　　96　　年　　8 　　月　　16　　日
附錄論罪科刑法條
刑法第三百二十條第一項
意圖為自己或第三人不法之所有，而竊取他人之動產者，為竊盜
罪，處五年以下有期徒刑、拘役或五百元以下罰金。
